# 企业合并类型的确定

提问人：lavenderwangyan 时间：2016-12-13 21:56:17
请教陈版，我公司于 2015 年 7 月投资设立一家投资公司，该投资公司注册资本 100 万元，我公司投资 55 万元占55%的股权（可以对投资公司进行控制）。 2015 年 8 月由于公司正在申报新三板故将55%的股权以 55 万元的价格转让给了该投资公司的另一个人股东A（与我公司无关联关系）， 2016 年 2 月我公司又重新从A股东处以 55 万元的价格买回了55%的股权，在此情况下是否不应该认定为非同一控制下企业合并？

回答人：chenyiwei
两次交易是否为一揽子交易？为何在转让半年后又将这部分股份原价购回？在这半年时间内该投资公司的财务、经营、投资活动由谁主导？

提问人：lavenderwangyan 时间：2016-12-14 10:53:05
当时转让主要是因为新三板上市券商认为投资公司的业务与大股东有同业竞争的问题，实际上个人股东A只是代持一下（口头约定），本年转回来是觉得新三板已经上了，应该没什么影响了。 在这半年时间内该投资公司的财务、经营、投资活动实际上还是由我公司主导。

回答人：chenyiwei
也就是事实上是一揽子交易？如果是，则代持期间不纳入合并报表范围是否恰当？不披露代持信息是否涉嫌信息披露违规？